<!DOCTYPE html PUBLIC "-//W3C//DTD XHTML 1.0 Transitional//EN" "http://www.w3.org/TR/xhtml1/DTD/xhtml1-transitional.dtd">
<html xmlns="http://www.w3.org/1999/xhtml">
<head>
	<meta http-equiv="Content-Type" content="text/html; charset=iso-8859-1" />
	<title>Ymm‰rr‰ suomea</title>
	<style type="text/css" media="all">@import "css/styles.css";</style>
	<script type="text/javascript" src="swfobject.js"></script>
</head>
<body class="font-medium">
	<div id="main-wrapper">
		<div id="topbar"></div>
		<div id="main-menu">
			<table cellspacing="0" cellpadding="0" border="0" class="add-links"><tr>
				<td class="item"><img class="raquo" src="i/raquo.gif" alt="" height="7" width="4" /><a href="/ymmarra/index.php?moduli=sanakirja">Sanakirja</a></td>
				<td class="item"><img class="raquo" src="i/raquo.gif" alt="" height="7" width="4" /><a href="/ymmarra/index.php?moduli=verbit">Verbiluettelo</a></td>
				<td class="item"><img class="raquo" src="i/raquo.gif" alt="" height="7" width="4" /><a href="/ymmarra/index.php?moduli=kielioppi">Kielioppi</a></td>
			</tr></table>
			<table cellspacing="0" cellpadding="0" border="0"><tr>
				<td class="item"><img class="raquo" src="i/raquo.gif" alt="" height="7" width="4" /><a href="/ymmarra/index.php">Etusivu</a></td>
				<td class="item"><img class="raquo" src="i/raquo.gif" alt="" height="7" width="4" /><a href="/ymmarra/index.php?moduli=tekstit">Lukutekstit</a></td>
			</tr></table>
		</div>
		<div id="content">
			<table cellspacing="0" cellpadding="0" border="0" id="content-wrapper"><tr>
				<td>
					<div id="left-menu">
												<div class="header-verb"><span>Verbit</span></div>
						<div class="menu">
								<div class="init"><a href="/ymmarra/index.php?moduli=verbit&kirjain=a">A</a></div>
								<div class="init"><a href="/ymmarra/index.php?moduli=verbit&kirjain=e">E</a></div>
								<div class="init"><a href="/ymmarra/index.php?moduli=verbit&kirjain=h">H</a></div>
								<div class="init"><a href="/ymmarra/index.php?moduli=verbit&kirjain=i">I</a></div>
								<div class="init"><a href="/ymmarra/index.php?moduli=verbit&kirjain=j">J</a></div>
								<div class="init"><a href="/ymmarra/index.php?moduli=verbit&kirjain=k">K</a></div>
								<div class="init"><a href="/ymmarra/index.php?moduli=verbit&kirjain=l">L</a></div>
								<div class="init"><a href="/ymmarra/index.php?moduli=verbit&kirjain=m">M</a></div>
								<div class="init"><a href="/ymmarra/index.php?moduli=verbit&kirjain=n">N</a></div>
								<div class="init"><a href="/ymmarra/index.php?moduli=verbit&kirjain=o">O</a></div>
								<div class="init"><a href="/ymmarra/index.php?moduli=verbit&kirjain=p">P</a></div>
								<div class="init"><a href="/ymmarra/index.php?moduli=verbit&kirjain=r">R</a></div>
								<div class="init"><a href="/ymmarra/index.php?moduli=verbit&kirjain=s">S</a></div>
								<div class="init"><a href="/ymmarra/index.php?moduli=verbit&kirjain=t">T</a></div>
								<div class="init"><a href="/ymmarra/index.php?moduli=verbit&kirjain=u">U</a></div>
								<div class="init"><a href="/ymmarra/index.php?moduli=verbit&kirjain=v">V</a></div>
								<div class="init"><a href="/ymmarra/index.php?moduli=verbit&kirjain=y">Y</a></div>
								<div class="init"><a href="/ymmarra/index.php?moduli=verbit&kirjain=ƒ">ƒ</a></div>
						</div>					</div>
				</td>
				<td>
					<div id="main-content">
						<div id="path">
							<a href=".">Etusivu</a> &gt; <a href="/ymmarra/index.php?moduli=verbit&kirjain=J">J</a>						</div>
													<h1>JƒƒDƒ</h1>
						<table cellspacing="0" cellpadding="0" border="0">
							<tr>
								<td colspan="2" style="padding-bottom:10px;"><strong>Aktiivin indikatiivi</strong></td>
							</tr>
							<tr>
								<td><pre>PREESENS                   
min‰     j‰‰n              
sin‰     j‰‰t              
h‰n      j‰‰               
me       j‰‰mme            
te       j‰‰tte            
he       j‰‰v‰t            

PASSIIVI
         j‰‰d‰‰n           

IMPERFEKTI                 
         j‰in              
         j‰it              
         j‰i               
         j‰imme            
         j‰itte            
         j‰iv‰t            

PASSIIVI
         j‰‰tiin           

PERFEKTI
olen     j‰‰nyt            
olet     j‰‰nyt            
on       j‰‰nyt            
olemme   j‰‰neet           
olette   j‰‰neet           
ovat     j‰‰neet           

PASSIIVI
on       j‰‰ty             

PLUSKVAMPERFEKTI
olin     j‰‰nyt            
olit     j‰‰nyt            
oli      j‰‰nyt            
olimme   j‰‰neet           
olitte   j‰‰neet           
olivat   j‰‰neet           

PASSIIVI
oli      j‰‰ty             
</pre></td>
								<td>&nbsp;&nbsp;&nbsp;</td>
								<td><pre>  KIELTOMUOTO
  en        j‰‰
  et        j‰‰
  ei        j‰‰
  emme      j‰‰
  ette      j‰‰
  eiv‰t     j‰‰


  ei        j‰‰d‰

   
  en        j‰‰nyt
  et        j‰‰nyt
  ei        j‰‰nyt
  emme      j‰‰neet
  ette      j‰‰neet
  eiv‰t     j‰‰neet


  ei        j‰‰ty 


  en    ole j‰‰nyt
  et    ole j‰‰nyt
  ei    ole j‰‰nyt
  emme  ole j‰‰neet
  ette  ole j‰‰neet
  eiv‰t ole j‰‰neet


  ei    ole j‰‰ty


  en    ollut  j‰‰nyt
  et    ollut  j‰‰nyt
  ei    ollut  j‰‰nyt
  emme  olleet j‰‰neet
  ette  olleet j‰‰neet
  eiv‰t olleet j‰‰neet


  ei    ollut  j‰‰ty
</pre></td>
							</tr>
						</table>
						<table cellspacing="0" cellpadding="0" border="0">
							<tr>
								<td colspan="2" style="padding-bottom:10px;"><strong>Aktiivin konditionaali</strong></td>
							</tr>
							<tr>
								<td><pre>PREESENS
min‰     j‰isin            
sin‰     j‰isit            
h‰n      j‰isi             
me       j‰isimme          
te       j‰isitte          
he       j‰isiv‰t          

PASSIIVI
         j‰‰t‰isiin        

PERFEKTI
olisin   j‰‰nyt            
olisit   j‰‰nyt            
olisi    j‰‰nyt            
olisimme j‰‰neet           
olisitte j‰‰neet           
olisivat j‰‰neet           

PASSIIVI
olisi    j‰‰ty             
</pre></td>
								<td>&nbsp;&nbsp;&nbsp;</td>
								<td><pre> 
  en        j‰isi
  et        j‰isi
  ei        j‰isi
  emme      j‰isi
  ette      j‰isi
  eiv‰t     j‰isi


  ei        j‰‰t‰isi  


  en    olisi  j‰‰nyt
  et    olisi  j‰‰nyt
  ei    olisi  j‰‰nyt
  emme  olisi  j‰‰neet
  ette  olisi  j‰‰neet
  eiv‰t olisi  j‰‰neet


  ei    olisi  j‰‰ty
</pre></td>
							</tr>
						</table>
						<table cellspacing="0" cellpadding="0" border="0">
							<tr>
								<td colspan="2" style="padding-bottom:10px;"><strong>Aktiivin potentiaali</strong></td>
							</tr>
							<tr>
								<td><pre>PREESENS
min‰     j‰‰nen            
sin‰     j‰‰net            
h‰n      j‰‰nee            
me       j‰‰nemme          
te       j‰‰nette          
he       j‰‰nev‰t          

PASSIIVI
         j‰‰t‰neen         

PERFEKTI
lienen   j‰‰nyt            
lienet   j‰‰nyt            
lienee   j‰‰nyt            
lienemme j‰‰neet           
lienette j‰‰neet           
lienev‰t j‰‰neet           

PASSIIVI
lienee   j‰‰ty             
</pre></td>
								<td>&nbsp;&nbsp;&nbsp;</td>
								<td><pre> 
  en        j‰‰ne
  et        j‰‰ne
  ei        j‰‰ne
  emme      j‰‰ne
  ette      j‰‰ne
  eiv‰t     j‰‰ne


  ei        j‰‰t‰ne


  en    liene  j‰‰nyt
  et    liene  j‰‰nyt
  ei    liene  j‰‰nyt
  emme  liene  j‰‰neet
  ette  liene  j‰‰neet
  eiv‰t liene  j‰‰neet


  ei   liene   j‰‰ty
</pre></td>
							</tr>
						</table>
						<table cellspacing="0" cellpadding="0" border="0">
							<tr>
								<td colspan="2" style="padding-bottom:10px;"><strong>Aktiivin imperatiivi</strong></td>
							</tr>
							<tr>
								<td><pre>PREESENS

(sin‰)   j‰‰               
(h‰n)    j‰‰kˆˆn           
(me)     j‰‰k‰‰mme         
(te)     j‰‰k‰‰            
(he)     j‰‰kˆˆt           

PASSIIVI
         j‰‰t‰kˆˆn         

PERFEKTI

ole      j‰‰nyt            
olkoon   j‰‰nyt            
olkaamme j‰‰neet           
olkaa    j‰‰neet           
olkoot   j‰‰neet           

PASSIIVI
olkoon   j‰‰ty             
</pre></td>
								<td>&nbsp;&nbsp;&nbsp;</td>
								<td><pre> 

  ‰l‰       j‰‰   
  ‰lkˆˆn    j‰‰kˆ
  ‰lk‰‰mme  j‰‰kˆ
  ‰lk‰‰     j‰‰kˆ
  ‰lkˆˆt    j‰‰kˆ


  ‰lkˆˆn    j‰‰t‰kˆ



  ‰l‰      ole  j‰‰nyt
  ‰lkˆˆn   olko j‰‰nyt
  ‰lk‰‰mme olko j‰‰neet
  ‰lk‰‰    olko j‰‰neet
  ‰lkˆˆt   olko j‰‰neet


  ‰lkˆˆn   olko j‰‰ty
</pre></td>
							</tr>
						</table>
						<table cellspacing="0" cellpadding="0" border="0">
							<tr>
								<td colspan="2" style="padding-bottom:10px;"><strong>Verbin nominaalimuodot</strong></td>
							</tr>
							<tr>
								<td><pre>I INFINITIIVI              
Lyhyempi muoto:            
         j‰‰d‰             

Pitempi muoto:             
         j‰‰d‰kseni        
         j‰‰d‰ksesi
         j‰‰d‰kseen
         j‰‰d‰ksemme
         j‰‰d‰ksenne
         j‰‰d‰kseen

III  INFINITIIVI           
inessiivi    j‰‰m‰ss‰      
elatiivi     j‰‰m‰st‰      
illatiivi    j‰‰m‰‰n       
adessiivi    j‰‰m‰ll‰ 
bessiivi     j‰‰m‰tt‰      
instruktiivi j‰‰m‰n        
                           
Passiivi
instruktiivi j‰‰t‰m‰n      
                           
                           
</pre></td>
								<td>&nbsp;&nbsp;&nbsp;</td>
								<td><pre>  II INFINITIIVI
  inessiivi     j‰‰dessa
  instruktiivi  j‰‰den

  Passiivi
  inessiivi     j‰‰t‰ess‰






  IV INFINITIIVI
  nominatiivi   j‰‰minen
  partitiivi    j‰‰mist‰
   

  I PARTISIIPPI
  aktiivi       j‰‰v‰
  passiivi      j‰‰t‰v‰

  II PARTISIIPPI
  aktiivi       j‰‰nyt
  passiivi      j‰‰ty
</pre></td>
							</tr>
						</table>

					</div>
				</td>
			</tr></table>		</div>
		<div id="footer"><a href="http://www.oph.fi/"><img src="i/oph_logo_ymmarrasuomea.gif" width="157" height="35" alt="OPH" /></a></div>
	</div>
</body>
</html>
